臺灣高等法院刑事判決
110年度上訴字第3552號
上  訴  人  
即  被  告  黃琮棋


指定辯護人  義務辯護方怡靜律師
上列上訴人即被告因毒品危害防制條例案件，不服臺灣基隆地方
法院110年度訴字第71號，中華民國110年9月23日第一審判決（
起訴案號：臺灣基隆地方檢察署109年度偵字第6320號），提起
上訴，本院判決如下：
    主  文
原判決撤銷。
黃琮棋共同犯販賣第二級毒品罪，處有期徒刑參年捌月。扣案之
行動電話壹支（含0000000000號門號SIM卡壹張）沒收之。
    事  實
一、緣黃琮棋與謝建興（另行分偵中）係朋友關係，詎黃琮棋貪
    圖謝建興應允免費提供毒品施用之代價，明知甲基安非他命
    係毒品危害防制條例第2條第2項第2款所定之第二級毒品，不
    得非法持有、販賣，竟與謝建興共同意圖營利，基於販賣第
    二級毒品甲基安非他命之犯意聯絡，由黃琮棋於民國109年4
    月11日下午5時30分許，持其所有、0000000000號行動電話
    與朱進忠持用之0000000000號行動電話聯絡後，旋告知謝建
    興，二人同於109年4月11日下午6時許，至基隆市○○區○○街0
    00號朱進忠住處，以賒帳方式，由謝建興將第二級毒品甲基
    安非他命1包（重量約1公克）交予黃琮棋、再由黃琮棋轉交
    予朱進忠，而交易第二級毒品甲基安非他命完成。嗣109年1
    0月26日上午6時10分許，在基隆市○○區○○路000巷00○0號黃
    琮棋住處，經警持臺灣基隆地方法院109年聲搜字408號搜索
    票執行搜索，扣得前開聯絡毒品交易所用之行動電話1支（
    含0000000000門號SIM卡1張號），始查悉上情。
二、案經基隆市警察局第三分局報告臺灣基隆地方檢察署檢察官
    偵查起訴。
    理  由
壹、程序部分
一、按被告以外之人於審判外之言詞或書面陳述，除法律有規定
    者外，不得作為證據，刑事訴訟法第159條第1項定有明文。
    又被告以外之人於審判外之陳述，雖不符刑事訴訟法第159
    條之1至第159條之4之規定，而經當事人於審判程序同意作
    為證據，法院審酌該言詞陳述或書面陳述作成時之情況，認
    為適當者，亦得為證據；當事人、代理人或辯護人於法院調
    查證據時，知有同法第159條第1項不得為證據之情形，而未
    於言詞辯論終結前聲明異議者，視為有前項之同意，刑事訴
    訟法第159條之5亦定有明文。本判決下列所引之各項被告以
    外之人於審判外之供述，檢察官、上訴人即被告黃琮棋（下
    簡稱被告）、及其辯護人均未爭執其證據能力，且於言詞辯
    論終結前亦未聲明異議（見本院卷第105、139-141頁），本
    院審酌各該證據作成時之情況，並無不當之情形，認以之作
    為證據應屬適當，爰依刑事訴訟法第159條之5第2項規定，
    認有證據能力，合先敘明。
二、其餘資以認定本案犯罪事實之非供述證據（詳後述），亦查
    無違反法定程序取得之情形，依刑事訴訟法第158條之4反面
    規定，應具證據能力。　　
貳、實體部分
一、認定事實所憑之證據及理由：訊據被告就於前揭時地，偕同
    謝建興，以賒帳之方式，交付第二級毒品甲基安非他命1包
    予朱進忠等事實，於偵查中、本院審理時均自白不諱（見偵
    字卷第125頁、本院卷第104、142頁）。且查：
　㈠安非他命與甲基安非他命雖非同種毒品，惟一般人多未能區
    辨而逕泛稱為安非他命，而國內安非他命取得不易，施用情
    形較少，且查本件卷內濫用藥物尿液檢驗報告、毒品鑑定書
    所載均係甲基安非他命，而非安非他命，卷內亦無其他任何
    證據足認本件被告、證人所陳述之第二級毒品係指安非他命
    ，而非甲基安非他命。從而，本件起訴書有關安非他命之記
    載，應均係甲基安非他命之誤，均應予更正，首應陳明。
　㈡前開事實，除據被告自白不諱外，業經朱進忠（見偵字卷第6
    9-70、139-140頁）、謝建興證述明確，並有基隆市警察局
    第三分局偵查隊照片黏貼紀錄表、被告與朱進忠109年4月14
    日LINE對話紀錄、手機0000000000通話歷程翻拍照片、臺灣
    基隆地方法院109年聲搜字408號搜索票、基隆市警察局第三
    分局搜索扣押筆錄、扣押物品目錄表、扣押物品收據、109
    年聲監續字第547號通訊監察書及其附表、監聽譯文在卷可
    稽（見偵字卷第37-41、75、81-87、91-95、103、161、169
    頁），復有被告所有之門號0000000000號行動電話（含SIM
    卡1張）扣案可佐。是依上開卷附之各項文書、證物等補強
    證據已足資擔保被告於本院調查、審理中所為之上開任意性
    自白之真實性，按據刑事訴訟法第156條之規定，自得據被
    告前開任意性自白及各該補強證據，採信被告任意、真實之
    自白，此部分之事實首堪認定。
　㈢按刑法上之幫助犯，係指以幫助之意思，對於正犯資以助力
    ，而未參與實施犯罪之行為者而言，如就構成犯罪事實之一
    部，已參與實施，即屬共同正犯。而就販賣毒品而言，舉凡
    聯絡毒品買賣、交付毒品、收取毒品價金等行為，皆屬販賣
    毒品構成要件事實之部分行為，如行為人主觀上明知他人從
    事販賣毒品之行為，客觀上為他人分擔上開行為，無論是否
    基於幫助販賣之意思，自應負共同販賣毒品之罪責（最高法
    院105年度台上字第2185號、106年度台上字第2786號、107
    年度台上字第4666號判決意旨參照）。本件：
　　1.朱進忠業於警詢、偵訊證稱：「黃琮棋問我『需不需要處
      理』就是問我要不要買毒品，這次我跟他買2,000還是2,50
      0元的安非他命，黃琮棋給我大概重量大概1公克的安非他
      命，我就把錢交給他，這次有完成交易，我拿到毒品後我
      就拿回家施用，因為我開貨櫃車需要提神，確實是安非他
      命。」（見偵字卷第69-70、139-140頁）。
　　2.被告①於109年10月26日偵查時供稱：當時我錢不夠，想要
      跟他一起合購安非他命，我就先問朱進忠『要不要處理 』
      就是要不要買安非他命的意思，他說他有地方可以買安非
      他命，後來我就帶謝建興去朱進忠家，我叫謝建興來賣給
      他，朱進忠買2,000或2,500元的安非他命，謝建興將毒品
      交給我，我再拿給朱進忠，結果朱進忠說錢不夠要用欠的
      ，朱進忠並沒有拿錢給我，我會這樣是謝建興會讓我在他
      家吸食毒品等語（見偵字卷第124-126頁）；②於110年8月
      24日審判中供稱：因為我以前住在朱進忠隔壁，所以會跟
      朱進忠碰面，某天剛好碰到，他問起我這個事情，我說『
      我沒有，我幫你介紹朋友』，隔天我就打電話給朱進忠，
      問他『在哪裡』，謝建興跟我一起去朱進忠他家，毒品是謝
      建興拿出來的，他們就直接交貨（即謝建興將毒品交給我
      ，我再拿給朱進忠），朱進忠也沒有拿錢給謝建興，因為
      那時候朱進忠好像沒有錢，沒有錢給這個謝建興，謝建興
      有進到朱進忠家裡面，因為他們不熟，這是他們第一次見
      面等語（見訴字卷第111-114頁），可知被告於主觀上明
      知謝建興為販賣毒品方與朱進忠見面，仍居中擔任謝建興
      、朱進忠買賣雙方之聯繫人，並與賣方謝建興同往交易現
      場，客觀上更由被告為交付毒品予買家朱進忠之行為，是
      可認被告實施販賣第二級毒品甲基安非他命之構成要件中
      交付毒品之行為，依上開最高法院判決要旨，被告雖出於
      幫助謝建興販賣毒品之犯意，但已參與謝建興販賣第二級
      毒品甲基安非他命之構成要件行為，而應與謝建興論以共
      同正犯。
　　3.至朱進忠雖於原審審理時翻異其詞，初否認曾於警詢中指
      認被告、不曾供稱施用毒品來源為被告、並未向被告買過
      毒品等情（見訴字卷第101頁），後改稱：警詢時確實曾
      經指認被告，但係因警察以朱進忠另有販賣案件偵辦、要
      求指認被告販賣毒品，全係誣告被告云云（見訴字卷第10
      2-103頁），復再稱：偵查中證稱曾向被告買過毒品2次，
      係因員警告知要照先前警詢所稱作證，與被告間沒有金錢
      上交易，譯文所載只是聊天、拿「只是已經那個剩下而已
      ，零點幾而已」的毒品給我，並非買賣，扣案的毒品來源
      是周永東等語（見訴字卷第106-107頁），更再改稱：被
      告打電話來後，就跟謝建興過來，因為被警察抓放出來6
      月4日之後看被告的LINE有不小心看到，才知道他的名字
      叫謝建興，但毒品是謝建興拿給我的，交易的地點是在我
      家巷口馬路上，錢我沒有給謝建興，謝建興讓我欠，大概
      是1000元（見訴字卷第116-120頁），有關交易地點、交
      易價格等情，亦與被告所稱：在朱進忠家中、約2,000-2,
      500元不合。是證人朱進忠就此部分支吾其詞，更與上開
      被告供述及所存事證明顯不符，有違常理，已然欠缺可信
      性，是認朱進忠於上開審判程序時之證述內容明顯與事證
      不符，當係有意迴護被告，避重就輕之虛偽證言，不足採
      信。
　㈣按販賣毒品之所謂販賣行為，須行為人主觀上有營利意圖，
    且客觀上有販入、賣出毒品行為，即足構成，至於實際上是
    否已經獲利，則非所問（最高法院93年度台上字第1651號判
    決意旨參照）。而衡以近年來毒品之濫用，危害國民健康與
    社會安定日益嚴重，治安機關對於販賣或施用毒品之犯罪行
    為，無不嚴加查緝，各傳播媒體對於政府大力掃毒之決心亦
    再三報導，已使毒品不易取得且物稀價昂，苟被告於有償交
    付毒品之交易過程中無利可圖，縱屬至愚，亦無甘冒被取締
    移送法辦判處重刑之危險而平白從事上開毒品交易之理，是
    其販入之價格必較其出售之價格為低，而有從中賺取買賣價
    差或量差牟利之意圖及事實，應屬合理認定。又販賣毒品係
    違法行為，非可公然為之，而毒品於市場上亦無公定之價格
    ，係可任意分裝增減分量及純度，且每次買賣之價格、數量
    ，亦隨時依供需雙方之關係深淺、資力、需求量、對行情之
    認知、來源是否充裕、查緝是否嚴緊、購買者被查獲時供述
    購買對象之可能風險之評估等因素，而異其標準，機動調整
    ，非可一概論之。從而販賣之利得，除非經行為人詳細供出
    所販賣之毒品之進價及售價，且數量俱臻明確外，實難察得
    其交易實情，然販賣者從價差或量差中牟利，方式雖異，惟
    其販賣行為在意圖營利則屬同一。從而，舉凡有償交易，除
    足以反證其確係另基於某種非圖利本意之關係外，通常尚難
    因無法查悉其精確之販入價格，作為是否高價賣出之比較，
    諉以無營利之意思而阻卻販賣犯行之追訴。查，本件被告與
    謝建興並無特殊情誼，非屬至親，衡情被告若非有利可圖，
    應無甘冒遭查緝販毒重罪之風險而主動為謝建興聯繫可能之
    買家，並與之冒險同前往交易現場、甚至分擔交付毒品之行
    為。況依被告供稱：我帶謝建興去朱進忠家賣安非他命，謝
    建興會讓我在他家施用毒品等語（見偵字卷第125頁、訴字
    卷第56頁），足見被告確有藉販賣第二級毒品賺取不法利益
    之營利意圖甚明。
　㈤綜上，本案事證明確，被告犯行，洵堪認定，應予依法論科
    。
二、法律變更
　㈠按行為後法律有變更者，適用行為時之法律，但行為後之法
    律有利於行為人者，適用最有利於行為人之法律，刑法第2
    條第1項定有明文。
　㈡被告於109年4月11日行為後，前於109年1月15日修正公布之毒
    品危害防制條例第4條第2項、第17條第2項，已自同年7月15
    日施行。而：
　　1.修正前毒品危害防制條例第4條第2項規定：「製造、運輸
      、販賣第二級毒品者，處無期徒刑或7年以上有期徒刑，
      得併科新臺幣1千萬元以下罰金 」；修正後則規定：「製
      造、運輸、販賣第二級毒品者，處無期徒刑或10年以上有
      期徒刑，得併科新臺幣1千5百萬元以下罰金」；是修正後
      毒品危害防制條例第4條第2項並無較有利於被告之情形。
　　2.修正前毒品危害防制條例第17條第2項規定「犯第4條至第
      8條之罪於偵查及審判中均自白者，減輕其刑」，修正後
      則規定「犯第4條至第8條之罪於偵查及歷次審判中均自白
      者，減輕其刑」，而本件被告係於偵查及原審、本院審理
      時，就上開販賣第二級毒品犯行，均自白不諱，無論適用
      用修正前、後毒品危害防制條例第17條第2 項之規定，均
      符合減刑要件，對被告而言即無何者較為有利之情形。
　　3.經比較新舊法之結果，修正後毒品危害防制條例第4條第2
      項之法定構成要件雖未變更，然其罰金刑之法定刑度已較
      修正前提高，是修正後毒品危害防制條例第4條第2項並無
      較有利於被告之情形，依刑法第2條第1項前段規定，應適
      用行為時即修正前毒品危害防制條例第4條第2項之規定，
      合先敘明。
三、論罪
　㈠按甲基安非他命係毒品危害防制條例第2條第2項第2款所定之
    第二級毒品，是核被告所為，係犯修正前毒品危害防制條例
    第4條第2項之販賣第二級毒品罪。
　㈡被告販賣第二級毒品甲基安非他命前持有該毒品之低度行為
    ，應為販賣之高度行為所吸收，不另論罪。
　㈢被告與謝建興就上開販賣第二級毒品甲基安非他命1次之行為
    ，有犯意聯絡及行為分擔，為共同正犯。
　㈣刑之減輕事由
　　1.犯第4條至第8條之罪於偵查及審判中均自白者，減輕其刑
      ，修正前毒品危害防制條例第17條第2項定有明文。被告
      於偵查及法院審理時就本件犯行，均已自白犯罪，業如前
      述，爰依修正前毒品危害防制條例第17條第2項之規定減
      輕其刑。
　　2.無毒品危害防制條例第17條第1項之適用：
　　　⑴按毒品危害防制條例第17條第1項規定：「犯第4條至第8
        條、第10條或第11條之罪，供出毒品來源，因而查獲其
        他正犯或共犯者，減輕或免除其刑。」，所稱「供出毒
        品來源，因而查獲其他正犯或共犯者」，係指具體提供
        毒品來源之資訊，使調查或偵查犯罪之公務員得據以對
        之發動調查或偵查程序，並因此而確實查獲其人與犯行
        而言。又雖供出來源，若因故並未因而確實查獲被指認
        人之犯行者，既與上開規定不符，即無從依上揭規定減
        輕或免除其刑（最高法院105年度台上字第1320號判決
        意旨參照）。查，本件被告為警查獲後，雖主動供述販
        賣予證人朱進忠之第二級毒品甲基安非他命來源為謝建
        興所提供乙節，惟經基隆市警察局第三分局覆稱：被告
        雖於警詢筆錄中供稱係幫助謝建興販賣毒品，然並未明
        確供出謝建興用以販賣毒品聯絡之電話門號、目前之居
        住處所等，且經多次聯絡被告到場協助說明案情，被告
        均置之不理，故未能據以偵辦等情，有基隆市警察局第
        三分局110年5月4日基警三分偵字第1100305047號函在
        卷可參（見訴字卷第71頁），是本件並未因被告供出毒
        品來源而於判決前查獲其他正犯或共犯。
　　　⑵至辯護人雖以：本件被告業已供出謝建興之姓名、年籍
        、身分證字號（見偵字卷第24頁）、及犯罪事實，惟無
        法查出謝建興之部分為員警怠惰，此不利益不應由被告
        承擔云云，然被告於警詢中係供稱：109年4月11日下午
        5時整在謝建興基隆市崇德路住處，謝建興與朱進忠講
        好後，就將1公克安非他命拿給我，請我送到朱進忠住
        處，我並不知道謝建興手機門號、機車車牌，與謝建興
        都使用LINE聯絡，但因為與謝建興吵架就沒有跟他聯絡
        、還刪除聯繫方式，所以不知道LINE ID等語（見偵字
        卷第25頁），是被告於警詢時供稱與謝建興間之毒品關
        連，雖有交易時間、地點等情，但其於警詢所稱之毒品
        交付時間、地點、交易細節均與其後於偵查、審理中所
        述不同，前後指述矛盾，而具有重大瑕疵。況被告又無
        法提供任何可為佐證之補強證據，員警自難憑謝建興前
        後存有瑕疵之單一指證、在無補強證據之情形下，而得
        以查獲謝建興之犯行，豈能謂此無法查獲係員警之怠惰
        。
　　　⑶本件並未因被告供出毒品來源而於判決前查獲其他正犯
        或共犯，自無從依修正前毒品危害防制條例第17條第1
        項規定減輕或免除其刑。辯護人空言指摘：沒有查獲上
        游應是警察消極怠惰所導致，此不利於被告之結果不應
        該因此歸責於被告云云，應屬無據，實無可採。
　　3.無刑法第59條之適用：另按犯罪之情狀顯可憫恕，認科以
      最低度刑仍嫌過重者，得酌量減輕其刑，刑法第59條固定
      有明文。考其立法理由認，科刑時，原即應依同法第57條
      規定審酌一切情狀，尤應注意該條各款所列事項，以為量
      刑標準，是刑法第59條所謂「犯罪之情狀顯可憫恕」，係
      指審酌刑法第57條各款所列事項以及其他一切與犯罪有關
      之情狀之結果，認其犯罪足堪憫恕者而言，必須犯罪另有
      特殊之原因與環境等，因在客觀上顯然足以引起一般同情
      ，認為縱予宣告法定最低度刑，猶嫌過重者，始有其適用
      （最高法院102年度台上字第870號判決、45年台上字第11
      65號判例意旨參照）。查，本件被告販賣第二級毒品甲基
      安非他命之犯行，雖僅有1次，且數量非鉅，然考量被告
      否認犯行，並無悛悔之意，且其係共同犯販賣第二級毒品
      甲基安非他命之犯行，於販賣案發時並無客觀上顯然足以
      引起一般同情之情事，亦無予宣告法定最低度刑，仍嫌過
      重之情形，自無適用刑法第59條規定酌量減輕其刑之餘地
      。
參、撤銷原判決之理由及對於上訴理由之指駁　　　
一、原審以被告所犯事證明確，予以論罪科刑，固非無見，惟查
    ，被告雖曾於偵查中、審理中陳稱「並無營利意圖」，然被
    告於偵查中、審理中均已自承：我帶謝建興去朱進忠家賣安
    非他命，謝建興會讓我在他家施用毒品等語（見偵字卷第12
    5頁、訴字卷第56頁），已如前述，是可認被告就「謀求利
    益之主觀意圖」有具體之自白，至被告雖仍均於同次偵查、
    審理中「否認有營利之意圖」，然此應係被告就「意圖營利
    」之意義有所誤認，故仍可認被告已就自己意圖營利販賣第
    二級毒品之犯罪事實全部或主要部分為肯定供述，而得獲毒
    品危害防制條例第17條第2項減刑之寬典，原審誤認於此未
    為上開減刑之適用，尚有未洽，是被告就此部分之上訴為有
    理由，本件自屬無可維持，應予撤銷改判。
二、被告其餘上訴理由之指駁：
　㈠被告其餘上訴理由略以：本件依據被告業已詳細提供謝建興
    之犯罪情節、年籍，應有毒品危害防制條例第17條第1項之
    適用；且被告本次販毒金額為2,500元、重量亦僅有1公克，
    又非累犯，而應有刑法第59條之適用云云。
　㈡然就刑法第59條之適用言：94年2月2日修正公布，於95年7月
    1日生效施行之刑法第59條規定之立法理由特別闡明：「一
    、現行第59條在實務上多從寬適用，為防止酌減其刑之濫用
    ，自應嚴定其適用之條件，以免法定刑形同虛設，破壞罪刑
    法定之原則；二、按科刑時，原即應依第57條規定審酌一切
    情狀，尤應注意該條各款所列事項，以為量刑標準，本條所
    謂『犯罪之情狀可憫恕』，自係指裁判者審酌第57條各款所列
    事項以及其他一切與犯罪有關之情狀之結果，認其犯罪足堪
    憫恕者而言，惟其審認究係出於審判者主觀之判斷，為使其
    主觀判斷具有客觀妥當性，宜以『可憫恕之情狀較為明顯』為
    條件，故特加一『顯』字，用期公允；三、依實務上見解，本
    條係關於裁判上減輕之規定，必於審酌一切之犯罪情狀，在
    客觀上顯然足以引起一般同情，認為縱予宣告法定最低刑度
    猶嫌過重者，始有其適用（最高法院38年台上字第16號、45
    年台上字第1165號、51年台上字第899號判例），乃增列文
    字，將此適用條件予以明文化」。故刑法第59條之酌量減輕
    其刑，必須犯罪另有特殊之原因與環境等在客觀上足以引起
    一般同情，認為即予宣告法定低度刑期猶嫌過重者，始有其
    適用。此所謂法定最低度刑，固包括法定最低本刑，惟遇有
    其他法定減輕之事由者，則應係指適用其他法定減輕事由減
    輕其刑後之最低度刑而言。倘被告別有法定減輕事由者，應
    先適用法定減輕事由減輕其刑後，猶認其犯罪之情狀顯可憫
    恕，即使科以該減輕後之最低度刑仍嫌過重者，始得適用刑
    法第59條規定酌量減輕其刑。查被告明知甲基安非他命為毒
    品危害防制條例第2條第2項第2款所列之第二級毒品，販賣
    第二級毒品對社會風氣及治安危害重大，為政府嚴加查緝之
    犯行，其正值青壯之年，犯罪情節較諸大量走私進口或長期
    販毒之「大盤」、「中盤」、「小盤」毒販固屬有別，然竟
    為自己施用止癮、更求輕鬆取得施用用毒品之需，即利用他
    人施用成癮性而主動詢問他人是否有施用毒品之需，挑起他
    人施用毒品之慾望，其行為已非一般吸毒者友儕間謀取蠅頭
    小利互通有無之惡性。而修正前毒品危害防制條例第4條第2
    項之法定刑度為無期徒刑或7年以上有期徒刑，經毒品危害
    防制條例第17條第2項減刑後，實未見有何特殊之原因或環
    境客觀上足以引起一般人同情，本院認均無從依刑法第59條
    之規定酌減其刑，被告此部分之上訴，為無理由。
　㈢至被告其餘就毒品危害防制條例第17條第1項之適用提起上訴
    ，此部分業經本院說明如前（見前開貳三㈣2.所述），被告
    上訴認原審未查明有關毒品危害防制條例第17條第2項之適
    用情形，就原審量刑之審酌猶持己見並為不同之評價而指摘
    原判決不當，自難認有理由。
　㈣綜上所述，被告此部分上訴為無理由。
肆、本件之科刑及沒收
一、科刑　　
　㈠爰以行為人責任為基礎，審酌被告明知第二級毒品對於人體
    健康戕害甚巨，政府因而嚴令禁絕毒品之流通，更應知施用
    毒品者容易上癮而戒除不易，除嚴重傷害個人身心外，亦足
    以腐蝕民心國基，斲喪民族生機，可見毒品之危害至深且鉅
    ，竟為貪圖一己之私利，不惜以毒害他人為犯罪手段，雖其
    獲得之利益甚少、販賣之數量非多，然影響社會秩序、善良
    風俗，所為非是，況被告前於88年間即有販賣第二級毒品之
    行為，經本院以88年度上訴字第4745號判決處有期徒刑4年
    ，再經最高法院以91年度台上字第5057號判決駁回上訴確定
    ，入監執行迄94年12月29日始假釋出監、至95年11月2日始
    縮短刑期執行完畢等情，有本院被告前案紀錄表在卷可稽（
    見本院卷第58-60頁），於本件雖不構成累犯，但可認被告
    前已為同質犯行經輕度量刑執行後，仍無法獲得矯治，並其
    自述國中畢業之教育程度，離婚，小孩已成年，現在從事運
    動器材的送貨及安裝等語（見本院卷第142頁），兼衡其犯
    罪參與程度、生活狀況等一切情狀，量處如主文第2項所示
    之刑，以示懲儆。
　㈡又刑法第74條第1項得為緩刑宣告，係以受2年以下有期徒刑
    、拘役或罰金之宣告，未曾因故意犯罪受有期徒刑以上刑之
    宣告或前因故意犯罪受有期徒刑以上刑之宣告，執行完畢或
    赦免後，5年以內未曾因故意犯罪受有期徒刑以上刑之宣告
    者，認以暫不執行為適當者為要件。而本件本院對被告宣告
    之刑已逾2年，自無緩刑宣告之餘地，辯護人為被告此部分
    之主張為無理由，附此敘明。
二、沒收：
　㈠按犯第4條至第9條、第12條、第13條或第14條第1項、第2項
    之罪者，其供犯罪所用之物，不問屬於犯罪行為人與否，均
    沒收之，毒品危害防制條例第19條第1項定有明文。查扣案
    之行動電話1支（含門號0000000000號SIM卡1枚），係被告
    所有並供販賣第二級毒品甲基安非他命所用之物，業據被告
    供述：這支電話是我所有的，電話號碼為0000000000號，為
    一機一卡，我用該電話跟朱進忠聯絡毒品交易之工具等語明
    確在卷（見訴字卷第56、124頁），並有通訊監察譯文在卷
    可佐（見偵字卷第73頁），爰依毒品危害防制條例第19條第
    1項規定，宣告沒收之。又上開物品，業據扣案，自毋庸追
    徵其價額。
　㈡按犯罪所得，屬於犯罪行為人者，沒收之，刑法第38條之1第
    1項前段固定有明文。惟按沒收係以犯罪為原因而對於物之
    所有人剝奪其所有權，將其強制收歸國有之處分；犯罪所得
    之沒收、追繳或追徵，在於剝奪犯罪行為人之實際犯罪所得
    （原物或其替代價值利益），使其不能坐享犯罪之成果，其
    重點置於所受利得之剝奪，故無利得者自不生剝奪財產權之
    問題，故有關共同正犯犯罪所得之沒收、追繳或追徵，改採
    應就各人分受所得之數為沒收，追徵亦以其所費失者為限之
    見解，至於共同正犯各人有無犯罪所得，或其犯罪所得之多
    寡，應由事實審法院綜合卷證資料及調查所得認定之（最高
    法院 104年度台上字第2924號、第2596號判決亦同此意旨）
    。本件朱進忠證述：我那天沒有給他錢，他說讓我先欠而已
    等語（見訴字卷第118頁），核與被告供稱：當時朱進忠那
    天沒有付這筆錢，朱進忠就是要用賒帳，才叫我跟謝建興講
    等語相符（見訴字卷第122頁），是尚難認本件被告販賣第
    二級毒品已實現、取得何犯罪所得，揆諸上開規定及說明，
    自不予宣告沒收或追徵。
據上論斷，應依刑事訴訟法第369條第1項前段、第364條、第299
條第1項前段，判決如主文。　　
本案經檢察官陳虹如提起公訴，檢察官柯怡如到庭執行職務。
中　　華　　民　　國　　111 　年　　3 　　月　　31　　日
                  刑事第十一庭  審判長法　官  張江澤
                                      法　官  章曉文
                                      法　官  郭惠玲
以上正本證明與原本無異。
如不服本判決，應於收受送達後20日內向本院提出上訴書狀，其
未敘述上訴之理由者並得於提起上訴後20日內向本院補提理由書
（均須按他造當事人之人數附繕本）「切勿逕送上級法院」。
                                      書記官  蔡硃燕
中　　華　　民　　國　　111 　年　　3 　　月　　31　　日
附錄：本案論罪科刑法條全文
修正前毒品危害防制條例第4條
製造、運輸、販賣第一級毒品者，處死刑或無期徒刑；處無期徒
刑者，得併科新臺幣2千萬元以下罰金。
製造、運輸、販賣第二級毒品者，處無期徒刑或7年以上有期徒
刑，得併科新臺幣1千萬元以下罰金。
製造、運輸、販賣第三級毒品者，處7年以上有期徒刑，得併科
新臺幣7百萬元以下罰金。
製造、運輸、販賣第四級毒品者，處5年以上12年以下有期徒刑
，得併科新臺幣3百萬元以下罰金。
製造、運輸、販賣專供製造或施用毒品之器具者，處1年以上7年
以下有期徒刑，得併科新臺幣1百萬元以下罰金。
前五項之未遂犯罰之。